臺灣士林地方法院交通事件裁定　　　　　　　　　九十三年度交聲字第一六三九號
　　原處分機關　臺北巿交通事件裁決所
　　異　議　人
　　即受處分人　甲○○
右列異議人即受處分人因違反道路交通管理處罰條例案件，對於臺北市交通事件裁決
所中華民國九十三年九月二十七日所為之處分（原處分案號：北市裁三字第裁二二─
Ｚ00000000號），聲明異議，本院裁定如左：
    主  文
異議駁回。
    理  由
一、按汽車行駛於高速公路，而不遵管制之規定者，處汽車駕駛人新臺幣（下同）三
    千元以上六千元以下罰鍰，並記違規點數一點，道路交通管理處罰條例第三十三
    條第一項、第六十三條第一項第一款分別定有明文。
二、原處分意旨略以：異議人即受處分人甲○○駕駛車號ＡＮ—七一九三號自用小客
    車，於民國九十三年四月十日九時三十五分許，行經國道一號公路北上九‧四公
    里（即汐止收費站），因持現金行駛回數票專用車道，經內政部警政署國道公路
    警察局員警攔停舉發「未依規定車道行駛」之違規，爰依道路交通管理處罰條例
    第三十三條第一項規定裁處罰鍰六千元，並依同條例第六十三條第一項第一款規
    定，記違規點數一點。
三、異議意旨略以：當天伊不小心行駛回數票車道，嗣伊發覺時，已來不及變換車道
    ，警察叫伊靠邊停車後，伊隨即請朋友下車至票亭購買回數票，但警察並不理會
    即開罰單，然於同時亦有其他車輛有相同之違規，警察卻未一併開單舉發，況警
    察於開單之時，並未告訴伊該違規罰單之金額，原處分令人實難甘服云云。
四、經查：異議人甲○○於前揭時、地，駕駛車牌號碼ＡＮ—七一九三號自用小客車
    ，因未持有回數票而行駛在回數票專用車道，經警攔停並掣單舉發違規等情，業
    據異議人自承在卷，並有卷附內政部警政署國道交通警察局舉發道路交通管理事
    件通知單在卷可稽，應甚明確，堪予認定。異議人雖以前揭情詞置辯，然查：
(一)高速公路收費站之車道均劃分為「回數票專用車道」及「找零車道」，其中回數
    票專用車道係僅供持有回數票之駕駛人使用，未持有回數票之駕駛人應行駛找零
    車道，不得佔用回數票專用車道乙節，為駕駛人週知之事，異議人既係持有駕照
    之駕駛人，對此當無不知之理；又國道一號高速公路北向汐止收費站之進站前一
    點五公里處，設有指示標誌，標示「小型車持回數票靠左、大型車靠右」等字樣
    ，於收費站處亦設有大型橫向看板，清楚標示「回數票專用道」、「找零車道」
    ，並於回數票車道豎立「不收現金」告示等節，亦有內政部警政署國道公路警察
    局第一警察隊九十三年十一月十二日公警國一交訴字第○九三○○○二一八五號
    函在卷可稽。是汽車駕駛人駕駛車輛行駛高速公路，於抵達上開收費站前，即有
    充裕之時間，得依上開指示，斟酌自己持有回數票與否，而變換至應行駛之車道
    ，從而，異議人辯稱：伊係因一時疏忽而誤駛入回數票車道，察覺時已不及變換
    車道云云，要無足採信。
(二)又回數票係供駕駛人繳費通過收費站之憑證，具有簡化、加速收費程序之作用，
    至回數票專用車道之設置，即在於使得持有回數票之駕駛人得持以迅速通過收費
    站，以利車流順暢。是以，未持有回數票之駕駛人如未依規定而行駛回數票車道
    ，如得容許其下車購票，非僅對駕駛人之人身安全構成危險，更使得回數票專用
    車道之設置目的無法達成，因此，對於未依規定車道行駛之駕駛人逕予處罰，適
    足以遏阻用路人因圖一時之便或爭快通過收費站，而未依標誌指示行駛指定車道
    繳費過站，進而造成收費站區交通秩序紊亂，嚴重影響守法用路人之行車權益及
    安全之情形。故縱令異議人所稱伊於案發當時即刻委請同車友人下車至票亭購買
    回數票，但員警不予理會而仍予開單乙情屬實，員警該等處置並無違法或不當，
    異議人此部份所辯，亦不足以據為主張免罰之正當事由。
(三)至異議人另以案發當時尚有他車亦未依規定車道行駛，員警並未加以取締云云為
    辯，然按有相同之違規事件而未受相同之取締，故涉及主管機關行使行政裁量權
    適法與否之問題，然該因違規而遭取締之行為人，亦不得主張「不法之平等」，
    況異議人自承員警於案發當時即已說明係因正在開立本件罰單，始不及取締同時
    間之其他違規車輛，足見員警並非故意縱容其他交通違規而為選擇性執法，是異
    議人此部份之辯解，亦不足採。
(四)末查，本件舉發員警業於舉發道路交通管理事件通知單上載明異議人之違規事實
    及所違反之法條，並經異議人簽名，是縱令舉發員警確如異議人所辯，並未當場
    告知異議人本件罰鍰金額，亦無礙於本件違規事實之認定，該舉發程序亦難認有
    何瑕疵可言。
五、綜上，異議人前開所辯，均非該當於免罰之正當事由，本件事證明確，異議人之
    違規事實堪予認定。原處分機關援引依首揭規定，裁處異議人罰鍰六千元，並記
    違規點數一點，認事用法均無不當，本件異議為無理由，應予駁回。
據上論斷，應依道路交通案件處理辦法第十九條，裁定如主文。
中　　　華　　　民　　　國　 　九十三 　　年　 　十二 　　月　　 八 　　日
                                      臺灣士林地方法院交通法庭
                                          法　官  吳　祚　丞
右正本證明與原本無異。
如不服本裁定，應於送達後五日內向本院提出抗告狀。
                                          書記官　林　立　原
中　　　華　　　民　　　國　　九十三　　　年　　 十二　　 月　　十四　　日
